【裁判字號】    89,訴,2310
【裁判日期】    900530
【裁判案由】    搶奪
【裁判全文】
臺灣高雄地方法院刑事判決                        八十九年度訴字第二三一號
    公  訴  人  臺灣高雄地方法院檢察署檢察官
    被      告  乙○○
    被      告  丙○○
右列被告因搶奪案件，經檢察官提起公訴（八十九年度偵字第一八三五一號），本院
判決如左：
    主  文
乙○○共同意圖為自己不法之所有，而搶奪他人之動產，累犯，處有期徒刑拾月。
丙○○共同意圖為自己不法之所有，而搶奪他人之動產，處有期徒刑玖月。
    事  實
一、乙○○前曾多次因違反麻醉藥品管理條例案件，分別於民國八十年間經本院判決
    處有期徒刑五月確定，於八十一年七月七日起送監執行，至八十一年年十一月十
    六日執行完畢；又於八十一年間，經本院判決處有期徒刑七月確定，自八十一年
    十二月十四日起執行，至八十二年四月十三日執行完畢；再於八十二年間，經本
    院判決處有期徒刑八月確定，自八十四年四月二十六日起送監執行，至八十四年
    九月二十日執行完畢；復於八十六年間，經本院判決處有期徒刑八月確定，自八
    十七年八月四日起送監執行，至八十八年三月三日執行完畢。
二、丙○○前於八十二年間，因違反麻醉藥品管理條例案件，經本院以八十二年易字
    第一００四號判決處有期徒刑四月確定；又因違反槍砲彈藥刀械管制條例，經本
    院以八十二年訴字第二八二四號判決處有期徒刑一年確定；復因違反麻醉藥品管
    制條例案件，經本院以八十二年訴字第四０三二號判決處有期徒刑四月確定；再
    因違反戡亂時期肅清煙毒條例案件，經本院以八十二年訴字第三四七二號判決，
    處有期徒刑三年三月，褫奪公權三年確定，後三罪經定應執行刑四年六月，與所
    犯違反麻醉藥品管理條例案件自八十二年九月十日起入監接續執行，至八十四年
    六月十七日假釋，嗣經撤銷假釋執行殘刑，與其於八十四年間，所犯違反戡亂時
    期肅清煙毒條例，經本院以八十四年訴字二八四０判決有期徒刑三年六月，褫奪
    公權三年確定，於八十四年十二月二十一日起入監執行之案件接續執行，八十八
    年五月十八日經裁定假釋後撤銷假釋，自八十九年七月二十六日入監執行殘刑（
    目前仍在執行中）。
三、詎乙○○與丙○○二人均不知悔改，於民國八十九年六月十日一同外出，由乙○○騎乘其父所有車牌號碼ＸＲＧ－６３３號未懸掛車牌之機車搭載丙○○，因二
    人均缺錢花用，故共謀伺機行搶，於是日晚間八時五分許，行至高雄縣林園鄉○○○路時，見甲○○獨自一人行走於該路對側，所攜帶之皮包露於身體左側（內
    有新台幣一萬餘元、行動電話一支、支票、金項鍊一條、存摺一本）認有機可趁
    ，遂基於意圖為自己不法所有之犯意聯絡，由乙○○即將機車迴轉靠近甲○○，
    再由後座之丙○○下手搶奪甲○○之皮包一個，得手後，迅速逃離現場。二人隨
    後即在乙○○住宅附近之高雄市小港區紅毛港後方之外海路上燃煤輸送帶下停車
    分贓，並由乙○○將皮包（內含存摺一本、信用卡一張、項鍊一條、駕駛執照一
    張、行車執照一張及支票）丟棄於該處，經路人拾獲送警，適乙○○因竊盜及毒
    品案件經小港分局海汕派出所借提供出此案而查獲，並循線逮捕丙○○。
三、案經高雄市政府警察局小港分局報告台灣高雄地方法院檢察署檢察官偵查起訴。
    理  由
一、訊據被告丙○○對於右揭犯罪事實坦承不諱，核與證人甲○○所述遭搶奪之情節
    及證人丁○○所述查獲本案之情節相符，並有警卷所附贓物認領保管收據一紙在
    卷足憑，被告丙○○之自白與事實相符，自堪採信。而被告乙○○固未否認於前
    揭時間搭載丙○○至案發地點，丙○○搶奪被害人甲○○皮包之事實，為矢口否
    認與丙○○共謀行搶，辯稱：丙○○係臨時起意行搶，伊並未與之共謀，當天張
    某只說要去林園找朋友云云。惟查，右開犯罪事實，業經被告丙○○供稱：「（
    洪某何時知道你要下手行搶？）大約到林園就知道」、「（你以何理由叫他載你
    ？）說要找朋友」、「（後來誰提議行搶？）他說沒錢花費，我說看怎麼辦，他
    就提議行搶，我們就合議到林園再搶。到林園時我看到目標，就通知他折返到對
    向並減速由我下手行搶並加速逃逸」之語無訛（見本院九十年三月七日筆錄），
    而案發之時被害人係行走於馬路對面，被告乙○○將機車折返後，丙○○方動手
    行搶，而張某搶奪得逞後，其二人加速離去，並因緊張而於途中發生車禍之事實
    ，既為被告二人所自承，是以乙○○所稱，伊將機車迴轉後馬上即遇見被害人之
    情觀之，若非其二人事先對於行搶一事及行搶之對象有共識，乙○○何以得配合
    丙○○迴轉行搶進而於得手後迅速離去？又若丙○○未事先將設定之刑搶目標告
    知乙○○，如何得使為駕駛之洪某配合接近被害人？加以被告乙○○並未否認事
    後負責處理贓物，並以所搶得之贓款修理其所騎乘之機車，適足證明其稱與本件
    搶奪犯行無涉顯為卸責而不足採，而被告既坦承行搶，供陳與被告乙○○共犯與
    否於其罪責並無影響，自無誣指洪某犯罪之必要，是應以被告丙○○所稱，伊於
    著手行搶前，已與被告乙○○有犯意聯絡之詞為可採。本件事證明確，被告二人
    犯行均堪認定。
二、核被告二人所為，均係犯刑法第三百二十五條第一項之搶奪罪。被告二人對於該
    搶奪犯行，有犯意聯絡及行為分擔，為共同正犯。又被告乙○○及丙○○各有如
    事實欄所載之犯罪科刑及執行記錄，有臺灣高雄地方法院檢察署刑案資料查註紀
    錄表及台灣高等法院被告全國前案記錄表各一紙附卷足稽，被告乙○○甫於八十
    八年三月三日，因違反麻醉藥品管理條例案件，執行有期徒刑八月完畢，竟於執
    行完畢後五年以內再犯本件有期徒刑以上之罪，均為累犯，應依刑法第四十七條
    之規定加重其刑。爰審酌被告二人年輕力壯竟不圖上進，僅為一己之私慾，竟搶
    奪他人財務花用，侵害他人之財產權及破壞社會安寧，對於社會治安並造成被害
    人身心損害及不便，另被告乙○○飾詞狡卸，而被告丙○○有如事實欄所述之前
    科，素行不佳但犯後坦承犯行之犯後態度等一切情狀，分別量處如主文第一、二
    項所示之刑，以示懲儆。
據上論斷，應依刑事訴訟法第二百九十九條第一項前段，刑法第二十八條、第三百二
十五條第一項、第四十七條，罰金罰鍰提高標準條例第一條前段，判決如主文。
中      華      民      國    九十      年      五      月     三十     日
                                  臺灣高雄地方法院刑事第二庭
                                      法  官  卓立婷
右正本證明與原本無異。
如不服本判決，應於判決送達後十日內，向本院提出上訴狀。
                                      書記官    陳家宏
中    華    民    國      九十      年      六      月      五      日


司法院資訊處製作；財團法人民間司法改革基金會備份。
